---
title: "¿Cuántas familias tipo existen realmente?"
description: "Estimación de los efectos económicos de los XIII Juegos Suramericanos 2026 en Rosario y Santa Fe: empleo, producción, inversión en infraestructura y recaudación."
keywords: "Familia tipo, INDEC, Pobreza, Medición, Inflación, Gran Santa Fe, Gran Rosario"
output:
  html_document:
    self_contained: false
    theme: null
    highlight: null
    template: !expr here::here("archivos", "report_template.html")
---

```{r setup, include=FALSE}
library(plotly)
library(htmltools)
knitr::opts_chunk$set(
  echo = FALSE,
  warning = FALSE,
  message = FALSE
)
```

```{=html}
<article class="report">
<div class="report-container">

<header class="report-header">
  <p class="report-kicker">Economía regional · Hogares y condiciones de vida</p>
  <h1>¿Cuántas familias tipo <br> existen realmente?</h1>
  <p class="report-date">Mayo 2026 · Francisco Leiva</p>
</header>

<section class="report-body">
```



### La definición oficial

<h3 class="figure-title">
Figura 1. Distribución promedio de hogares según cantidad de miembros. Gran Rosario y Gran Santa Fe, 2017-2025
</h3>

<div class="report-figure">

```{r g1}
readRDS("graficos/g1.rds")
```

</div>

<p class="figure-source">
Fuente: EPH-INDEC. Vector Regional Consultores en base a INDEC.
</p>

<h3 class="figure-title">
Figura 2. Participación promedio de hogares de cuatro miembros de acuerdo a la presencia de cónyuge. Argentina, 2017-2025
</h3>

<div class="report-figure">

```{r g2}
readRDS("graficos/g2.rds")
```

</div>

<p class="figure-source">
Fuente: EPH-INDEC. Vector Regional Consultores en base a INDEC.
</p>

<h3 class="figure-title">
Figura 3. Participación promedio de hogares de cuatro miembros de acuerdo a la presencia de cónyuge Gran Rosario y Gran Santa Fe, 2017-2025
</h3>

<div class="report-figure">

```{r g3}
readRDS("graficos/g3.rds")
```

</div>

<p class="figure-source">
Fuente: EPH-INDEC. Vector Regional Consultores en base a INDEC.
</p>

### El embudo de condiciones

<h3 class="figure-title">
Figura 4. Distribución promedio de edad del jefe de hogar. Argentina, 2017-2025
</h3>

<div class="report-figure">

```{r g4}
readRDS("graficos/g4.rds")
```

</div>

<p class="figure-source">
Fuente: EPH-INDEC. Vector Regional Consultores en base a INDEC.
</p>

<h3 class="figure-title">
Figura 5. Distribución promedio de edad del jefe de hogar. Gran Rosario y Gran Santa Fe, 2017-2025
</h3>

<div class="report-figure">

```{r g5}
readRDS("graficos/g5.rds")
```

</div>

<p class="figure-source">
Fuente: EPH-INDEC. Vector Regional Consultores en base a INDEC.
</p>

<h3 class="figure-title">
Figura 6. Distribución promedio de hogares biparentales según cantidad de hijos. Argentina, 2017–2025
</h3>

<div class="report-figure">

```{r g6}
readRDS("graficos/g6.rds")
```

</div>

<p class="figure-source">
Fuente: EPH-INDEC. Vector Regional Consultores en base a INDEC.
</p>

<h3 class="figure-title">
Figura 7. Distribución promedio de hogares biparentales según cantidad de hijos. Gran Rosario y Gran Santa Fe, 2017–2025
</h3>

<div class="report-figure">

```{r g7}
readRDS("graficos/g7.rds")
```

</div>

<p class="figure-source">
Fuente: EPH-INDEC. Vector Regional Consultores en base a INDEC.
</p>

<h3 class="figure-title">
Figura 8. Distribución promedio de edades de los hijos. Argentina, 2017-2025
</h3>

<div class="report-figure">

```{r g8}
readRDS("graficos/g8.rds")
```

</div>

<p class="figure-source">
Fuente: EPH-INDEC. Vector Regional Consultores en base a INDEC.
</p>

<h3 class="figure-title">
Figura 9. Distribución promedio de edades de los hijos. Gran Rosario y Gran Santa Fe, 2017-2025
</h3>

<div class="report-figure">

```{r g9}
readRDS("graficos/g9.rds")
```

</div>

<p class="figure-source">
Fuente: EPH-INDEC. Vector Regional Consultores en base a INDEC.
</p>

<h3 class="figure-title">
Figura 10. Proporción promedio de hogares que cumplen la condición INDEC, sobre total de hogares. Argentina,  2017-2025
</h3>

<div class="report-figure">

```{r g10}
readRDS("graficos/g10.rds")
```

</div>

<p class="figure-source">
Fuente: EPH-INDEC. Vector Regional Consultores en base a INDEC.
</p>

<h3 class="figure-title">
Figura 11. Proporción promedio de hogares que cumplen la condición INDEC, sobre total de hogares. Gran Rosario y Gran Santa Fe, 2017-2025
</h3>

<div class="report-figure">

```{r g11}
readRDS("graficos/g11.rds")
```

</div>

<p class="figure-source">
Fuente: EPH-INDEC. Vector Regional Consultores en base a INDEC.
</p>

<h3 class="figure-title">
Figura 12. Evolución temporal de la representatividad. Argentina, 2017-2025
</h3>

<div class="report-figure">

```{r g12}
readRDS("graficos/g12.rds")
```

</div>

<p class="figure-source">
Fuente: EPH-INDEC. Vector Regional Consultores en base a INDEC.
</p>

<h3 class="figure-title">
Figura 13. Comparación criterios. Gran Rosario y Gran Santa Fe, 2017-2025
</h3>

<div class="report-figure">

```{r g13}
readRDS("graficos/g13.rds")
```

</div>

<p class="figure-source">
Fuente: EPH-INDEC. Vector Regional Consultores en base a INDEC.
</p>

### Una reflexión final


```{=html}
</section>
</div>
</article>
```